【裁判字號】    97,訴,4253
【裁判日期】    971209
【裁判案由】    槍砲彈藥刀械管制
【裁判全文】
臺灣板橋地方法院刑事判決              97年度訴字第4253號
公  訴  人  臺灣板橋地方法院檢察署檢察官
被      告  乙○○
                  （另案於臺灣臺北監獄臺北分監執行中）
指定辯護人  本院公設辯護人甲○○
上列被告因違反槍砲彈藥刀械管制條例案件，經檢察官提起公訴
（97年度偵字第18874 號），本院判決如下：
    主  文
乙○○未經許可，寄藏可發射子彈具有殺傷力之改造槍枝，處有
期徒刑年貳月，併科罰金新臺幣萬元，罰金如易服勞役，以
新臺幣仟元折算壹日。扣案之仿WALTHER 廠PPK/S 型半自動手
槍製造再換裝土造金屬槍管而成之改造槍枝壹支（含彈匣壹個，
槍枝管制編號：0000000000號）及子彈壹顆，均沒收。
    事  實
一、乙○○曾涉犯違反毒品危害防制條例案件（不致使本件構成
    累犯），猶不知警惕，明知未經許可，不得寄藏及持有可發
    射子彈具有殺傷力之槍枝及具有殺傷力之子彈，竟仍於民國
    （下同）97年6 月15日18時許，在臺北縣新莊市○○街附近
    之「百視達」出租店前，受一真實姓名年籍不詳綽號「小虎
    」之成年男子請託，代為保管具有殺傷力之仿WALTHER 廠PP
    K/ S型半自動手槍自動手槍製造再換裝土造金屬槍管而成之
    改造槍枝1 枝（含彈匣1 個，槍枝管制編號：0000000000號
    ）及供該槍枝使用具有殺傷力之非制式子彈3 顆，旋將該等
    槍、彈藏置於其所駕駛之車牌號碼4033-RN 號自用小客車之
    右前腳踏板處，其後乃駕乘該車行駛於臺北縣、市等地區，
    並於97年6 月17日凌晨0 時許，持上開槍、彈至臺北縣五股
    鄉觀音山區試射擊發其中1 顆子彈。嗣於97年6 月22日16時
    20分許，乙○○駕駛上開自用小客車途經臺北縣土城市○○
    路○ 段2 號前之際，因行跡可疑遭警方攔檢盤查，經同意警
    方搜索後，為警當場查扣上開改造槍枝及尚未試射之子彈2
    顆，因而查獲上情。
二、案經臺北縣政府警察局土城分局報告臺灣板橋地方法院檢察
    署檢察官偵查起訴。
    理  由
壹、證據能力部分：
    本件被告乙○○之供述及相關筆錄、書證（以下所引據者）
    ，檢察官、被告、辯護人均未於本案言詞辯論終結前聲明異
    議，本院審酌該等供述、筆錄、書證作成時之情況，亦無何
    等違背刑事訴訟程序或顯不可信之情形，倘以之作為本案認
    定犯罪事實之基礎，尚屬適當，爰依刑事訴訟法第156 條第
    1 項、第159 條之5 等規定，認均具有證據能力。
貳、實體部分：
一、上揭事實，業據被告乙○○於警詢時、偵查中及本院準備程
    序中、審理時坦承不諱，並有搜索扣押筆錄1 份、扣押物品
    目錄表1 份、臺北縣政府警察局槍枝初步檢視報告表1份、
    查獲現場暨扣案物品照片4 幀（本案槍、彈部分）附卷可稽
    ，且本件警方所查扣之上開改造槍枝（含彈匣1 個，槍枝管
    制編號：0000000000號），經送請內政部警政署刑事警察局
    鑑驗結果，認係仿WALTHER 廠PPK/S 型半自動手槍自動手槍
    製造再換裝土造金屬槍管而成，擊發功能正常，可供擊發適
    用子彈使用，具有殺傷力，又警方所查扣之上開子彈2 顆，
    均係非制式子彈，由金屬彈殼組合直徑7.9+_0.5mm金屬彈頭
    而成，經採樣1 顆試射，可擊發，具有殺傷力等節，有該局
    97年8 月15日刑鑑字第0970101470號槍彈鑑定書1 份在卷足
    憑，堪認被告上開自白確與事實相符。綜上所述，本案事證
    已臻明確，被告犯行洵堪認定。
二、核被告所為，係犯槍砲彈藥刀械管制條例第8 條第4 項之未
    經許可寄藏可發射子彈具有殺傷力之改造槍枝罪及同條例第
    12條第4 項之未經許可寄藏子彈罪，又寄藏乃受人委託代為
    保管，其保管之本身，雖亦屬持有，然此持有乃受寄之當然
    結果，不另論持有罪（最高法院88年第8 次刑事庭會議決議
    參照）；被告以一寄藏行為，同時寄藏具有殺傷力之改造槍
    枝及子彈，屬一行為而觸犯2 罪名之想像上競合犯，應依刑
    法第55條規定，從一重之未經許可寄藏可發射子彈具有殺傷
    力之改造槍枝罪處斷。爰審酌被告前有多次刑案前科（有臺
    灣高等法院被告前案紀錄表在卷可參），仍恣意受託寄藏具
    有殺傷力之改造槍枝，非但對社會治安造成威脅，亦見其自
    身惡性尚未完全戒除，此外，復參酌其犯罪之手段、所生危
    害、犯罪後尚知坦承犯行、家庭成員狀況（有戶口名簿影本
    1 份在卷足參）等一切情狀，量處如主文所示之刑，併就其
    中罰金刑部分，諭知易服勞役之折算標準，以資懲儆。
三、扣案之上揭改造槍枝1 枝（含彈匣1 個）及尚未試射之子彈
    1 顆，依現狀具有殺傷力，而屬違禁物，已如上述，爰依刑
    法第38條第1 項第1 款規定宣告沒收。至扣案之已試射子彈
    1 顆及如事實欄所載由被告自行試射之子彈1 顆，均已無殺
    傷力，爰不予宣告沒收，附此敘明。
據上論斷，應依刑事訴訟法第299 條第1 項前段，槍砲彈藥刀械
管制條例第8 條第4 項、第12條第4 項，刑法第11條前段、第55
條、第42條第3 項、第38條第1 項第1 款，判決如主文。
本案經檢察官江耀民到庭執行職務。
中    華    民    國    97    年    12    月     9    日
                  刑事第二庭  審判長法  官  王屏夏
                                    法  官  吳幸娥
                                    法  官  王偉光
上列正本證明與原本無異。
如不服本判決，應於判決送達後10日內敘明上訴理由，向本院提
出上訴狀 (應附繕本) ，上訴於臺灣高等法院。其未敘述上訴理
由者，應於上訴期間屆滿後20日內向本院補提理由書「切勿逕送
上級法院」。
                                    書記官  陳金鳳
中    華    民    國    97    年    12    月     9    日
附錄本案論罪科刑法條全文：
槍砲彈藥刀械管制條例第8條
未經許可，製造、販賣或運輸鋼筆槍、瓦斯槍、麻醉槍、獵槍、
空氣槍或第4條第1項第1款所定其他可發射金屬或子彈具有殺傷
力之各式槍砲者，處無期徒刑或5年以上有期徒刑，併科新臺幣1
千萬元以下罰金。
未經許可，轉讓、出租或出借前項所列槍枝者，處 5 年以上有期
徒刑，併科新臺幣 1 千萬元以下罰金。
意圖供自己或他人犯罪之用，而犯前二項之罪者，處無期徒刑或
 7 年以上有期徒刑，併科新臺幣 1 千萬元以下罰金。
未經許可，持有、寄藏或意圖販賣而陳列第 1 項所列槍枝者，處
 3年以上10年以下有期徒刑，併科新臺幣700萬元以下罰金。
第 1 項至第 3 項之未遂犯罰之。
槍砲彈藥刀械管制條例第12條
未經許可，製造、販賣或運輸子彈者，處 1 年以上 7 年以下有
期徒刑，併科新台幣 500 萬元以下罰金。
未經許可，轉讓、出租或出借子彈者，處 6 月以上 5 年以下有
期徒刑，併科新台幣 300 萬元以下罰金。
意圖供自己或他人犯罪之用，而犯前二項之罪者，處 3 年以上
10 年以下有期徒刑，併科新台幣 700 萬元以下罰金。
未經許可，持有、寄藏或意圖販賣而陳列子彈者，處 5 年以下有
期徒刑，併科新台幣 300 萬元以下罰金。
第 1 項至第 3 項之未遂犯罰之。


司法院資訊處製作；財團法人民間司法改革基金會備份。
